【裁判字號】    98,交訴,13
【裁判日期】    980513
【裁判案由】    交通肇事逃逸等
【裁判全文】
臺灣基隆地方法院刑事判決              98年度交訴字第13號
公  訴  人  臺灣基隆地方法院檢察署檢察官
被      告  甲○○
                    址）
上列被告因交通肇事逃逸等案件，經檢察官提起公訴（98年度偵
字第1322號），於本院準備程序進行中，被告就被訴之事實為有
罪之陳述，本院合議庭乃裁定由受命法官獨任依簡式審判程序進
行審理，並判決如下：
    主  文
甲○○服用酒類，不能安全駕駛動力交通工具而駕駛，累犯，處
有期徒刑月；又駕駛動力交通工具肇事，致人傷害而逃逸，累
犯，處有期徒刑柒月，應執行有期徒刑捌月。
    事實及理由
一、本案被告甲○○所犯者非為死刑、無期徒刑、最輕本刑為3
    年以上有期徒刑之罪或高等法院管轄第一審案件，其於準備
    程序進行中，先就被訴事實為有罪之陳述，經告知其簡式審
    判程序之旨，並聽取公訴人、被告之意見後，本院業已依刑
    事訴訟法第273條之1第1 項規定，裁定由受命法官獨任以簡
    式審判程序進行本案之審理。
二、本件犯罪事實、證據均引用附件檢察官起訴書所載。
三、論罪科刑
    (一)核被告所為，係犯刑法第185條之3之酒後駕車公共危險罪
      、第185條之4駕駛動力交通工具肇事，致人受傷而逃逸罪
      ，被告所犯上開2 罪，犯意各別，行為互殊，罪名不同，
      應予分論併罰。
    (二)被告曾有如起訴書犯罪事實欄所載之前案紀錄暨科刑執行
      情形，有臺灣高等法院被告前案紀錄表在卷可稽，其於受
      有期徒刑之執行完畢後，5 年內故意再犯有期徒刑以上之
      本罪，為累犯，均應依刑法第47條第1 項之規定加重其刑
      。
    (三)爰就服用酒類不能安全駕駛動力交通工具罪部分，本院審
      酌被告於飲酒後吐氣之血液中酒精濃度為191.3mg/dl（換
      算呼氣酒精濃度為0.95mg/l），已達不能安全駕駛，猶騎
      乘普通重型機車於道路上行駛，形如道路游走之不定時炸
      彈，危害其他用路人生命、身體及財產安全甚鉅；就肇事
      逃逸部分，審酌被告行為所造成之危害程度、被告犯後已
      積極與被害人達成和解賠償被害人損害等一切情狀，分別
      量處如主文所示之刑，並定其應執行刑。
據上論斷，應依刑事訴訟法第273條之1第1項、第299 條第1項前
段、第310條之2、第454條第2項，刑法第185條之3、第185條之4
、第47條第1項、第51條第5款，刑法施行法第1條之1，判決如主
文。
本案經檢察官乙○○到庭執行職務。
中    華    民    國    98    年    5    月    13    日
                  刑事第三庭法    官  林淑鳳
以上正本證明與原本無異。
如不服本判決應於收受送達後10日內向本院提出上訴書狀，並應
敘述具體理由；其未敘述上訴理由者，應於上訴期間屆滿後20日
內向本院補提理由書（均須按他造當事人之人數附繕本）「切勿
逕送上級法院」。
中    華    民    國    98    年    5     月    15    日
                            書 記 官  王靜敏
附錄論罪法條：
中華民國刑法第185條之3
服用毒品、麻醉藥品、酒類或其他相類之物，不能安全駕駛動力
交通工具而駕駛者，處1年以下有期徒刑、拘役或科或併科15萬
元以下罰金。
附件：
臺灣基隆地方法院檢察署檢察官起訴書
                                      98年度偵字第1322號
    被      告  甲○○  男  49歲（民國○○年○月○日生）
                        住基隆市信義區○○○路198之4號
                        國民身份證統一編號：Ｚ000000000號
上列被告因公共危險等案件，業經偵查終結，認為應提起公訴，
茲將犯罪事實及證據並所犯法條分敘如下：
    犯罪事實
一、甲○○於民國95年間，因違反毒品危害防制條例案件（施用
    第一級及第二級毒品罪），經臺灣基隆地方法院以95年度訴
    字第304號判處有期徒刑8月、3月確定，於95年11月2日起入
    監服刑，於96年間經上開法院以96年度聲減字第85號裁定各
    減為有期徒刑4月及1月又15日，於96年7月15日縮短刑期執
    行完畢，竟不知悔改，於98年3月14日23時許，在基隆市○
    ○路322巷友人住處飲用酒類，已因飲酒欠缺安全駕駛動力
    交通工具之能力，仍於翌日(15日)凌晨零時40分許，騎乘車
    牌號碼ALL-452重型機車，往基隆市區方向行駛，於同日零
    時50分許，行駛至基隆市○○路322路巷口處，因酒後失控
    侵入對向車道與丙○○○所騎乘之車牌號碼WKQ－290輕型機
    車發生碰撞，致丙○○○受有左手第五指壓砸併指骨骨折（
    涉過失致人於傷部分，未據告訴）。甲○○於肇事後竟置傷
    者丙○○○於不顧，反急忙騎車逃逸。嗣陳明毅見狀即駕車
    追緝，甲○○遭陳明毅攔阻後，並經告知業已肇事，仍不加
    理會猶騎車續行，陳明毅旋即報警處理，甲○○隨後始遭據
    報趕至之警員緝獲，並因拒絕接受酒精呼氣測試，經送長庚
    紀念醫院基隆分院抽血檢查，血液酒精濃度為191.3MG/DL(
    換算呼氣酒精濃度為0.95MG/L)，始悉上情。
二、案經基隆市警察局第四分局報告偵辦。
    證據並所犯法條
一、上開犯罪事實，業據被告甲○○於警詢及偵查中之自白，核
    與證人丙○○○、陳明毅、即目擊者彭啟倫於警詢之證詞相
    符，並有長庚紀念醫院檢驗醫學科檢驗報告單1紙、血液中
    酒精濃度換算速查表1紙、長庚紀念醫院診斷證明書1紙、基
    隆市○○○道路交通事故現場草圖1紙、照片1幀在卷可佐。
    參以法務部88年5月18日法88檢字第001669號函示、外國立
    法例及德國、美國之醫學研究及實務認定標準，咸認飲酒後
    之吐氣含酒精成份達每公升0.55毫克或血液中酒精濃度達百
    分之0.11以上者，其肇事率已為正常人之10倍之意旨，堪認
    被告確已無法安全駕駛車輛，足認被告確已因飲酒而達不能
    安全駕駛動力交通工具之程度，被告犯嫌均堪予認定。
二、核被告所為，係犯刑法第185條之3之公共危險罪嫌、同法第
    185之4肇事遺棄罪嫌。又被告95年間受前述有期徒刑執行完
    畢，此有本署刑案資料查註紀錄表在卷可稽，5年內再故意
    犯本件有期徒刑以上之2罪，應依累犯規定，各加重其刑。
三、依刑事訴訟法第251條第1項提起公訴。
    此    致
臺灣基隆地方法院
中    華    民    國    98    年    3     月    18    日
                          檢  察  官  李豫雙
本件正本證明與原本無異
中    華    民    國    98    年    3     月    25    日
                          書  記  官  陳威志
附錄本案所犯法條：
刑法第185條之3：
服用毒品、麻醉藥品、酒類或其他相類之物，不能安全駕駛動力
交通工具而駕駛者，處1年以下有期徒刑、拘役或科或併科15萬
元以下罰金。
刑法第185條之4：
駕駛動力交通工具肇事，致人死傷而逃逸者，處6月以上5年以下
有期徒刑。


司法院資訊處製作；財團法人民間司法改革基金會備份。
